【裁判字號】    96,易,744
【裁判日期】    971028
【裁判案由】    竊盜
【裁判全文】
臺灣屏東地方法院刑事判決               96年度易字第744號
公  訴  人  臺灣屏東地方法院檢察署檢察官
被      告  甲○○
上列被告因竊盜案件，經檢察官提起公訴（96年度偵字第4916號
），被告於本院準備程序中，就被訴事實為有罪之陳述，經本院
告知簡式審判程序意旨，並聽取當事人之意見後，本院合議庭裁
定由受命法官獨任依簡式審判程序審理，判決如下：
    主  文
甲○○竊盜，累犯，處有期徒刑拾月。
    事  實
一、甲○○前於民國93年間，因竊盜案件，於94年3月10日經臺
    灣高等法院高雄分院以94年度上易字第18號判處有期徒刑2
    年4月確定，於95年10月18日假釋出監，嗣於96年1月15日假
    釋期滿，因未經撤銷假釋視為已執行完畢。詎其猶不知悔改
    ，竟意圖為自己不法之所有，基於竊盜之犯意，於96年5月
    22日20時10分許，至屏東縣竹田鄉○○村○○路11之1號乙
    ○○住處客廳內用餐，趁乙○○未及注意，以徒手之方式，
    竊取乙○○持有置於該處桌上之手機（廠牌型號：摩托羅拉
    C139，內含門號0000000000之SIM卡）1支及新臺幣1000元鈔
    票2張等財物得逞，旋即離開上址住處。嗣乙○○發覺財物
    遭竊後，請丙○○偕同四處打聽追尋甲○○下落，迄於96年
    5 月23日0 時許，在屏東縣新園鄉「新園分駐所」後方某豬
    舍處發現甲○○，甲○○始將上開手機予以歸還。
二、案經乙○○訴由屏東縣政府警察局潮州分局報告臺灣屏東地
    方法院檢察署檢察官偵查起訴。
    理  由
一、本件被告甲○○所犯係死刑、無期徒刑或最輕本刑為3 年以
    上有期徒刑以外之罪，亦非屬臺灣高等法院管轄第一審之案
    件，其於準備程序中就被訴事實為有罪之陳述，經本院告知
    簡式審判程序之旨，並聽取當事人意見後，經本院合議庭依
    刑事訴訟法第273 條之1 第1 項規定裁定由受命法官獨任進
    行簡式審判程序。又簡式審判程序之證據調查，依刑事訴訟
    法第273 條之2 規定，不受同法第159 條第1 項審判外陳述
    排除之限制；再被告對於卷內各項證據亦不爭執證據能力，
    復無事證顯示有何違法取得或類此瑕疵之情，故卷內所列各
    項證據，自得作為證據，合先敘明。
二、上揭犯罪事實，業據被告甲○○於本院準備程序中坦承不諱
    （見本院卷第131頁反面），核與證人即被害人乙○○、證
    人丙○○於警詢時、偵查中證述情節大致相符，此外，復有
    被害人贓物認領保管單1紙、贓物與現場照片3張附卷足稽（
    見警卷第14-16頁）。是認被告上開自白核與事實相符，堪
    以採信。綜上，本件事證明確，被告上揭犯行洵足認定，應
    依法論科。
三、核被告所為，係犯刑法第320條第1項之竊盜罪。查被告有如
    事實欄所載前案及執行情形，有其前案紀錄表、刑案資料查
    註紀錄表各1份可考，被告受有期徒刑執行完畢後，5年以內
    故意再犯本件有期徒刑以上之罪，為累犯，應依刑法第47條
    第1項規定，加重其刑。爰審酌被告前於93年間所犯竊盜前
    案，該次即以竊取商家或住處中閒置之零錢、香菸、現鈔、
    手機、飾品等物件為犯行模式，有臺灣高等法院高雄分院94
    年度上易字第18號判決在卷可參，其卻猶不思悔悟，仍於本
    案中行竊相類物品；再且緣其動機，竟僅因與乙○○素有嫌
    隙，對渠心生不滿難以抒懷，故犯下本件犯行以為報復手段
    ，此有被告供承明確在卷（見本院卷第113 、131 頁反面）
    。是被告未能記取前案教訓，徒因個人懷怨，遽以竊取乙○
    ○財物之方式求得報復，所為非是，惟念被告終於本院準備
    程序中坦承犯行，非無悔意，並衡被害人事後追討回部分財
    物等一切情狀，量處如主文所示之刑，以示懲儆。
據上論斷，應依刑事訴訟法第273條之1第1項、第299條第1項前
段，刑法第320條第1項、第47條第1項，刑法施行法第1條之1第1
項、第2項前段，判決如主文。
本案經檢察官許大偉到庭執行職務。
中    華    民    國    97    年    10    月    28    日
                  刑事第四庭  法  官  江振源
以上正本證明與原本無異。
如不服本判決，應於判決送達後10日內向本院提出上訴狀（應附
繕本），其未敘述上訴理由者，應於上訴期間屆滿後20日內補提
理由書狀於本院，上訴於臺灣高等法院。
中    華    民    國    97    年    10    月    29    日
                              書記官  潘豐益
附錄本判決論罪科刑法條：
刑法第320條第1項
意圖為自己或第三人不法之所有，而竊取他人之動產者，為竊盜
罪，處五年以下有期徒刑、拘役或五百元以下罰金。


司法院資訊處製作；財團法人民間司法改革基金會備份。
